【裁判字號】    97,執,49
【裁判日期】    971022
【裁判案由】    聲請強制執行
【裁判全文】
臺中高等行政法院裁定
                                        97年度執字第49號
抗  告  人  丙○○
即債務人）              1號.
            戊○○
共      同
送達代收人  丁○○
相  對  人  台中縣政府
（即債權人）
代  表  人  甲○○
送達代收人  乙○○
上列當事人間因聲請強制執行事件，抗告人對本院中華民國97年
9月17日97年度執字第49號裁定提起抗告，本院裁定如下：
    主  文
本院97年9月17日97年度執字第49號裁定撤銷。
    理  由
一、按「原法院或審判長認抗告為有理由者，應撤銷或變更原裁
    定。」為行政訴訟法第272條準用民事訴訟法第490條第1項
    所明定。次按「高等行政法院之審判，以法官3人合議行之
    。但簡易訴訟程序以法官1人獨任行之。」為行政法院組織
    法第3條第1項所規定。故高等行政法院之審判，除行政訴訟
    法第2編第2章「簡易訴訟程序」之審判外，原則上應由法官
    3人合議行之。另依行政訴訟法第306條第2項準用強制執行
    法第12條規定，「當事人或利害關係人，對於『執行法院』
    強制執行之命令，或對於『執行法官』、書記官、執達員實
    施強制執行之方法，強制執行時應遵守之程序，或其他侵害
    利益之情事，得於強制執行程序終結前，為聲請或聲明異議
    。但強制執行不因而停止。前項聲請及聲明異議，由『執行
    法院』裁定之。不服前項裁定者，得為抗告。」足見該法分
    別情形規定有應由「執行法院」或「執行法官」作為之事項
    ，其中對於聲明異議所為之裁定，其准駁應由「執行法院」
    為之。又執行機關為高等行政法院時，揆之前揭說明，其裁
    定應以法官三人合議行之，方屬適法。
二、抗告人抗告意旨略以：本件相對人即債權人若尚未申請原裁
    定法院強制執行，原裁定法院不應自行通知抗告人履行，且
    抗告人就本件執行名義即原裁定法院民國95年度訴字第339
    號判決已提起再審之訴，現正由最高行政法院審理進行中。
    又執行名義之抗告人所應負擔債務，目前已由台中縣梧棲鎮
    公所假扣押第三人謝鎧景之土地在案，是本件執行程序恐有
    違誤等語。
三、經核，本件相對人（即債權人）於97年8月2日以本院95年度
    訴字第339號確定判決為執行名義，具狀向本院聲請強制執
    行，經本院以97年8月26日中高行祥和97執00049字第097000
    03003號函通知抗告人（即債務人）於文到10日內履行在案
    。抗告人不服，依行政訴訟法第306條第2項準用強制執行法
    第12條規定，向本院聲明異議，經本院97年度執字第49號裁
    定（下稱原裁定）以其異議為無理由予以駁回。惟查，揆諸
    首揭規定及說明，原裁定應依行政法院組織法第3條第1項前
    段規定，以法官3人合議行之，然本院97年9月17日97年度執
    字第49號裁定即原裁定逕以法官1人獨任行之，於法自有未
    合，且損及當事人之利益。抗告意旨雖未據此指摘，仍應認
    抗告有理由，由本院撤銷原裁定，並更為裁定。
四、依行政訴訟法第272條、民事訴訟法第490條第1項，裁定如
    主文。
中    華    民    國    97    年   10   月     22     日
              臺中高等行政法院第四庭
                        審判長法  官  沈  應  南
                              法  官  林  秋  華
                              法  官  許  武  峰
以上正本證明與原本無異。
如不服本裁定，應於裁定送達後10日內以書狀敘明理由，經本院
向最高行政法院提起抗告（須依對造人數附具繕本）。
中    華    民    國    97    年   10   月     22     日
                              書記官  莊  啟  明


司法院資訊處製作；財團法人民間司法改革基金會備份。
